臺灣高等法院民事裁定　　　　　　　　　 96年度抗字第276號
抗　告　人　甲○○
抗告人因與相對人寶華商業銀行股份有限公司間清償借款事件，
對於中華民國96年1月26日臺灣臺北地方法院95年度訴字第12702
號裁定提起抗告，本院裁定如下：
    主  文
抗告駁回。
抗告訴訟費用由抗告人負擔。
    理  由
一、按提起反訴，除與本訴之訴訟標的相同者，反訴不另徵收裁
    判費，此觀民事訴訟法第77條之15自明。
二、本件相對人於原法院起訴主張：被告飛霖通運倉儲股份有限
    公司（下稱飛霖公司）於民國（下同）93年7月28日及95年6
    月7日，邀同被告林昭展及抗告人為連帶保證人，與伊簽訂
    融資貸款契約書，共向伊申請2筆借款，分別為新台幣（下
    同）200萬元，借款期間自93年7月29日起至96年7月29日止
    ，150萬元，借款期間自95年6月9日起至97年12月9日止。2
    筆借款均約定利息按年利率10%固定計付，違約金按借款餘
    額，自應償付之日起，其逾期在6個月以內部分照約定利率1
    成加付違約金，逾期超過6個月部份，照約定利率之2成加付
    違約金。詎飛霖公司就200萬元借款自95年7月29日起、150
    萬元借款自95年7月9日起，均未依約繳付本息，依融資貸款
    契約書第4條約定，該2筆借款視為到期，共計飛霖公司應立
    即清償本金2,189,788元及依約應付之利息及違約金，而林
    昭展及抗告人為連帶保證人，爰依消費借貸及連帶保證法律
    關係，聲明請求原法院判決飛霖公司、林昭展及抗告人應連
    帶給付相對人本金2,189,788元暨利息及違約金等語（見原
    法院卷第3、4頁），堪認相對人起訴請求之訴訟標的為消費
    借貸及連帶保證法律關係。而觀之抗告人反訴主張：相對人
    未依銀行法第12條規定確實審核飛霖公司之債信，顯有故意
    及過失，乃依消費者保護法第11條第2項、第12條第1項、第
    25條、公平交易法第21條、第24條，請求相對人賠償損害額
    3倍以下之懲罰性賠償金6,569,364元及利息、違約金，並確
    認兩造間就飛霖公司之貸款關係，抗告人之保証關係不存在
    ，相對人之服務品質應保証存在等項（見原法院卷第118頁
    反面、119頁），核與相對人所請求之訴訟標的，顯非同一
    ，依首揭說明，抗告人自應繳納反訴之裁判費。原裁定依抗
    告人反訴聲明所請求賠償金額6,569,364元，核定其應繳納
    之反訴裁判費66,043元，於法並無違誤，抗告意旨仍泛指其
    所提反訴之訴訟標的與本訴相同，殊無可採，應予駁回。
據上論結，本件抗告為無理由，爰裁定如主文。
中　　華　　民　　國　　96　　年　　3 　　月　　12　　日
                    民事第十四庭
                        審判長法　官  許正順
　　　　  　　　　　　　　　　法　官  鍾任賜
　　　　　  　　　　　　　　　法　官  張  蘭
正本係照原本作成。
本裁定除以適用法規顯有錯誤為理由，並經本院許可外，不得再
抗告。如提起再抗告，應於收受後10日內委任律師為訴訟代理人
向本院提出再抗告狀。並繳納再抗告費新台幣１千元。
中　　華　　民　　國　　96　　年　　3 　　月　　13　　日
　　　　　　　　　　　　　　　書記官  應瑞霞
